Minutes et répertoires du notaire Jacques GILLET, janvier 1740 - décembre 1749 (étude XXXVIII)
Archives nationales
- Minutes de Jacques GILLET, janvier 1740 - décembre 1749; MC/ET/XXXVIII/310 - MC/ET/XXXVIII/377
  - Minutes. 1748, août - 1748, septembre, août 1748 - septembre 1748; MC/ET/XXXVIII/369
    - MENUISIER FOLIOT (Nicolas) § Apprentissage de son fils, 5 avril 1748; MC/ET/XXXVIII/369
      contrat d'apprentissage; Foliot, Nicolas
    - SCHEEMACIER (Henry) Sculpteur Rue Meslé § Inventaire après décès de .., 2 août 1748; MC/ET/XXXVIII/369
      inventaire; Scheemacier, Henry
    - BOUVIER dit LONCHAMP (Jean François) Maître sculpteur Rue Neuve Saint-Martin § Inventaire après décès de la femme de .., 2 août 1748; MC/ET/XXXVIII/369
      inventaire; Bouvier dit Lonchamp, Jean François
    - COQUELIN (Jean Nicolas) Entrepreneur des bâtiments du roi - Rue Saint-Honoré § Transaction et obligation .., 3 août 1748; MC/ET/XXXVIII/369
      obligation; accord; Coquelin, Jean Nicolas
    - Mise en apprentissage d'Antoine Fertelle, âgé de 14 ans, pour 5 ans, chez François Michel, sculpteur., 5 août 1748; MC/ET/XXXVIII/369
      contrat d'apprentissage; Fertelle, Antoine; Michel, François; sculpteur
    - FOLIOT (Nicolas) menuisier § Apprentissage de son fils, 5 août 1748; MC/ET/XXXVIII/369
      Artisans XVIIe, par M. Jurgens, M.A. Fleury, R. Gourmelon et le personnel du Minutier central, 1954-1996 (fichier papier entièrement dématérialisé; voir contexte dans le Plan d’orientation général - Notaires de Paris, guides thématiques du Minutier).
    - Mise en apprentissage de François Foliot, âgé de 15 ans, pour 5 ans, chez Antoine Robillion, sculpteur., 5 août 1748; MC/ET/XXXVIII/369
      contrat d'apprentissage; Foliot, François; Robillion, Antoine; sculpteur
    - DOREUR (apprentissage de) § Mise en .. DUBERT (Anne Catherine) âgé de 20 ans pour 2 ans dup MASSO (Nicolas Simon) sculpteur., 7 août 1748; MC/ET/XXXVIII/369
    - DOREUR (Alloué) § Mise en .. de VIDOR (Marie) âgée de 17 ans pour laies chez LEFEBVRE (Renée) maître doreur., 7 août 1748; MC/ET/XXXVIII/369
    - DOREUR (apprentissage de) § Mise en .. de VIDOR (Marie-Françoise) âgée de 18 ans pour 1 ans chez VILLEFRANCHE (Claude Jean) maître doreur., 17 août 1748; MC/ET/XXXVIII/369
    - CAILLOIS (Pierre) Maître graveur; Rue du Marché Neuf. § Bail de meubles à .., 18 août 1748; MC/ET/XXXVIII/369
      bail; Caillois, Pierre
    - Blondin (Denis Etienne), peintre, rue des Vertus. § Mariage de .., 24 août 1748; MC/ET/XXXVIII/369
      contrat de mariage; Blondin, Denis Etienne
    - PIETTE (Louis) Maître doreur sur métaux Rue Neuve Saint-Laurent § Mariage de la fille de -, 25 août 1748; MC/ET/XXXVIII/369
    - Mise en apprentissage d'Augustin Villain, âgé de 16 ans, pour 5 ans, chez Pierre-Philémon Faitdieu, sculpteur., 2 septembre 1748; MC/ET/XXXVIII/369
      contrat d'apprentissage; Faitdieu, Pierre Philémon; Villain, Augustin; sculpteur
    - Inventaire après décès de Jean-Marie Clermont, recteur de l'académie Saint-Luc, où figurent plusieurs tableaux., 2 septembre 1748; MC/ET/XXXVIII/369
      inventaire après décès; Clermont, Jean Marie; directeur d'établissement d'enseignement
    - EVANTAILLISTE (alloué) § mise en .. de GUILLAUMET (Louise) âgée de 14 ans pour 4 ans chez BOURGEOIS (Nicolas) évantailliste., 9 septembre 1748; MC/ET/XXXVIII/369
    - Mousnier (Jean-Baptiste, maître orfèvre, rue des Gravelliers § Bail .., 10 septembre 1748; MC/ET/XXXVIII/369
      bail; Mousnier, Jean-Baptiste
    - HEUDELEPINE (Antoine) Sculpteur Rue Montmartre § Délivrance de Legs., 16 septembre 1748; MC/ET/XXXVIII/369
      Heudelepine, Antoine
    - LASNIER (Claude), Maître peintre, Rue de Montmorency § Transport de rente .., 16 septembre 1748; MC/ET/XXXVIII/369
      transport de droits; Lasnier, Claude
    - THOUVENIN (Jean Joseph) Maître fondeur Rue de la Tixanderie § Procès verbal tendant à Inventaire .., 20 septembre 1748; MC/ET/XXXVIII/369
      inventaire; Thouvenin, Jean Joseph
    - MICHEL (Louis Nicolas) Maître serrurier Rue Thibout § Inventaire après la veuve de .., 20 septembre 1748; MC/ET/XXXVIII/369
      inventaire; Michel, Louis Nicolas
    - THOUVENIN (Jean Pierre) Maître fondeur Paroisse Saint-Jacques-de-la-Boucherie § Procès verbal tendant à Inventaire .., 20 septembre 1748; MC/ET/XXXVIII/369
      inventaire; Thouvenin, Jean Pierre
    - ALIR (Michel) Maître peintre Rue de la Mortellerie § Transports de droits par la veuve de .., 21 septembre 1748; MC/ET/XXXVIII/369
      transport de droits; Alir, Michel
    - MORILLON (Louis) Maître doreur. Rue Neuve des Petits-Champs § Mariage de .., 22 septembre 1748; MC/ET/XXXVIII/369
      contrat de mariage; Morillon, Louis
    - Mise en apprentissage de Pierre Laurent, âgé de 13 ans, pour 5 ans, chez Pierre Lange, sculpteur., 24 septembre 1748; MC/ET/XXXVIII/369
      contrat d'apprentissage; Lange, Pierre; Laurent, Pierre; sculpteur
    - Mise en apprentissage de Guillaume Roudier, âgé de 14 ans, pour 5 ans, chez Jean-Baptiste Jannelle, sculpteur., 25 septembre 1748; MC/ET/XXXVIII/369
      contrat d'apprentissage; Jannelle, Jean-Baptiste; Roudier, Guillaume; sculpteur
    - DOREUR sur METAUX (apprentissage) § Mise en .. de DAINE (Joseph) âgé de 18 ans pour 5 ans chez VALOIS (Pierre) doreur aux métaux., 29 septembre 1748; MC/ET/XXXVIII/369
    - Cresson (Antoine), maître menuisier, rue du Cygne § Inventaire après décès de la belle mère de .., 21 octobre 1748; MC/ET/XXXVIII/369
      inventaire après décès; Cresson, Antoine
    - DOREUR (apprentissage de) § Mise en .. chef LEBOEUF (Pierre Louis) doreur, de FILLEUY (Jean Baptiste) âgé de 14 ans pour 5 ans, 1er septembre 1778; MC/ET/XXXVIII/369
    - DOREUR (apprentissage) § Mise en .. de MARCEAU (Jean) âgé de 14 ans, pour 5 ans chef LECERC (Claude) doreur, 29 septembre 1778; MC/ET/XXXVIII/369
    - DOREUR (apprentissage de) § Mise en .. de HUREL (Henry Mathurin) âgé de 8 ans pour 10 ans chez MAUGÉ (Jacques) Doreur arpenteur, ceseleur, 6 août 1798; MC/ET/XXXVIII/369
    - DOREUR-CISELEUR (apprentissage de) § Mise en .. de DUBOIS (J. Baptiste) de VIAL (Pierre Antoine) âgé de 18 ans pour 5 ans., 10 août 1798; MC/ET/XXXVIII/369
  - Minutes. 1748, octobre - 1748, novembre, octobre 1748 - novembre 1748; MC/ET/XXXVIII/370
    - Mise en apprentissage chez Jean-François Bellier, peintre de l'académie Saint-Luc, cul-de-sac Saint-Martin., 6 octobre 1748; MC/ET/XXXVIII/370
      contrat d'apprentissage; Saint-Martin (cul-de-sac); Bellier, Jean François; peintre
    - Mise en apprentissage de Gilles Jaunet, âgé de 15 ans, pour 5 ans, chez François Vinceneux, sculpteur., 7 octobre 1748; MC/ET/XXXVIII/370
      contrat d'apprentissage; Jaunet, Gilles; Vinceneux, François; sculpteur
    - THOUVENIN (Jean Joseph) Maître fondeur Rue de la Tixanderie § Inventaire après décès de la soeur de .., 8 octobre 1748; MC/ET/XXXVIII/370
    - Extraits de sentence concernant Jérôme Dufaux, peintre des bâtiments du roi., 10 octobre 1748; MC/ET/XXXVIII/370
      extrait d'acte; décision; Dufaux, Jérôme; peintre
    - PITOIN (Jean Baptiste) Sculpteur Cloître Saint-Nicolas § Inventaire après décès de la femme de -, 11 octobre 1748; MC/ET/XXXVIII/370
      inventaire; Pitoin, Jean Baptiste
    - Mise en apprentissage de Jean-François Viel, âgé de 12 ans, pour 5 ans, chez Pierre Bocquet, sculpteur., 13 octobre 1748; MC/ET/XXXVIII/370
      contrat d'apprentissage; Bocquet, Pierre; Viel, Jean-François; sculpteur
    - Mise en apprentissage de Charles-Nicolas Lebeau, âgé de 14 ans, pour 6 ans, chez Jacques-Charles Martin, sculpteur., 14 octobre 1748; MC/ET/XXXVIII/370
      contrat d'apprentissage; Lebeau, Charles Nicolas; Martin, Jacques Charles; sculpteur
    - Bail par Claude Lefèbvre, architecte, rue Saint-Martin., 14 octobre 1748; MC/ET/XXXVIII/370
      bail; Saint-Martin (rue); Lefebvre, Claude; architecte
    - EVANTAILLISTE (apprentissage de) § mise en .. de BERY (Jean Baptiste) âgé de 12 ans pour 4 ans chez DOUILLARD (François Modeste) maître évantailliste, 21 octobre 1748; MC/ET/XXXVIII/370
    - PEINTRE (apprentissage) § mise en .. de MARTIN (Jean), âgé de 18 ans pour 5 ans, chez OUILLE (Pierre), peintre., 3 novembre 1748; MC/ET/XXXVIII/370
      contrat d'apprentissage; Martin, Jean; Ouille, Pierre
    - LAUMOSNIER (François) Maître potier d'étain Rue de Gesvres § quittance et obligation -, 3 novembre 1748; MC/ET/XXXVIII/370
      obligation; quittance; Laumosnier, François
    - LAUMOSNIER (Charles François) Maître potier d'étain - Rue Neuve Saint-Merry § Quittance et obligation., 3 novembre 1748; MC/ET/XXXVIII/370
      obligation; quittance; Laumosnier, Charles François
    - BLANVILLAIN (Pierre Jean) Maître fondeur Rue Jean Robert § Constitution viagère -, 6 novembre 1748; MC/ET/XXXVIII/370
      Blanvillain, Pierre Jean
    - DOREUR (apprentissage de) § mise en .. de JULLIEN (Edme) âgé de 18 ans pour 5 ans chez DURAND (Alexis Henry) doreur., 10 novembre 1748; MC/ET/XXXVIII/370
    - Mise en apprentissage de Claude Vinache, âgé de 12 ans, pour 5 ans, chez Pierre-Philémon Faitdieu, sculpteur., 11 novembre 1748; MC/ET/XXXVIII/370
      contrat d'apprentissage; Faitdieu, Pierre Philémon; Vinache, Claude; sculpteur
    - VINACHE (Philippe), Peintre, Rue de Clery § mise en apprentissage du fils de .., 11 novembre 1748; MC/ET/XXXVIII/370
      contrat d'apprentissage; Vinache, Philippe
    - Paulhault (Henry), maître menuisier, rue Saint-Denis § Mise en apprentissage de .., 11 novembre 1748; MC/ET/XXXVIII/370
      contrat d'apprentissage; Paulhault, Henri
    - Mise en apprentissage de Louis-Henry Paulhault, âgé de 15 ans, pour 5 ans, chez Nicolas Vaugeois, sculpteur., 11 novembre 1748; MC/ET/XXXVIII/370
      contrat d'apprentissage; Paulhault, Louis Henri; Vaugeois, Nicolas; sculpteur
    - DELAFAVE (Noël) Maître doreur. Rue Philipeaux § Inventaire après décès de la femme de .., 23 novembre 1748; MC/ET/XXXVIII/370
      inventaire; Delafave, Noël
    - Déclaration par le femme de Jean Baptiste Martin, peintre ordinaire du roi, rue Neuve Saint-Martin.- Nomination de la femme de Jean Baptiste Martin, peintre ordinaire du roi, rue Neuve Saint-Martin., 28 novembre 1748; MC/ET/XXXVIII/370
      Deux actes.
      nomination; Neuve-Saint-Martin (rue); Martin, Jean-Baptiste; peintre
    - Decoin (Julien), peintre § Notoriété, 14 décembre 1748; MC/ET/XXXVIII/370
    - DOREUR (apprentissage) § mise en .. de GENTIL (Jean Marie) âgé de 16 ans pour 5 ans chez GENARD (Jean Etienne) maître doreur., 15 novembre 1778; MC/ET/XXXVIII/370
  - Minutes. 1748, décembre, décembre 1748; MC/ET/XXXVIII/371
    - BARNOUVILLE (Pierre) Maître maçon entrepreneur de bâtiments Rue basse Villeneuve. § Obligation .., 8 décembre 1748; MC/ET/XXXVIII/371
      obligation; Barnouville, Pierre
    - ROUSSEL (Denis) entrepreneur de bâtiments grande rue du faubourg Saint-Jacques § Bail .., 8 décembre 1748; MC/ET/XXXVIII/371
      bail; Roussel, Denis
    - Mise en apprentissage de Joseph Faure-Leroy, âgé de 14 ans, chez Rémy-François Bridault, sculpteur., 11 décembre 1748; MC/ET/XXXVIII/371
      contrat d'apprentissage; Bridault, Rémi François; Faure-Leroy, Joseph; sculpteur
    - Merigot (Pierre), maître menuisier, rue Charlot § Bail .., 14 décembre 1748; MC/ET/XXXVIII/371
      bail; Merigot, Pierre
    - Decoin (Julien), peintre § Consentement et partage au décès de .., 14 décembre 1748; MC/ET/XXXVIII/371
      ratification; partage; Decoin, Julien
    - DOREUR (apprentissage) § Mise en .. de QUIBOUILLE (Marie) âgée de 17 ans, pour 3 ans chez BESCHE (Pierre) doreur., 15 décembre 1748; MC/ET/XXXVIII/371
    - SILVESTRE (Claude), Peintre, grande rue du faubourg Saint-Martin § Mariage de .., 22 décembre 1748; MC/ET/XXXVIII/371
      contrat de mariage; Silvestre, Claude
    - GÉRARD (Jacques) Maître maçon, entrepreneur de bâtiments Rue au Maire § Bail .., 23 décembre 1748; MC/ET/XXXVIII/371
      bail; Gérard, Jacques
    - Catrix (Mathieu), maître peintre, rue au Maire § Consentement et délaissement .., 26 décembre 1748; MC/ET/XXXVIII/371
      ratification; cession; Catrix, Mathieu
    - Mise en apprentissage de Pierre Buteux, âgé de 15 ans, pour 5 ans, chez Nicolas Heurtaut, sculpteur., 28 décembre 1748; MC/ET/XXXVIII/371
      contrat d'apprentissage; Buteux, Pierre; Heurtaut, Nicolas; sculpteur
    - Mise en apprentissage de Jean-Etienne Moüette, âgé de 14 ans, pour 5 ans, chez Jean-Baptiste Jannelle, sculpteur., 28 décembre 1748; MC/ET/XXXVIII/371
      contrat d'apprentissage; Jannelle, Jean-Baptiste; Mouette, Jean Etienne; sculpteur
    - Mise en apprentissage de Michel-Jérôme Creté, âgé de 15 ans, pour 5 ans, chez Jacques Maudhuy, sculpteur., 29 décembre 1748; MC/ET/XXXVIII/371
      contrat d'apprentissage; Creté, Michel Jérôme; Maudhuy, Jacques; sculpteur
    - DESIS (Gabriel) Maître Serrurier; Rue de Verneuil § Mariage de .., 31 décembre 1748; MC/ET/XXXVIII/371
      contrat de mariage; Desis, Gabriel
    - DOREUR (apprentissage) § Mise en .. de CLEMENT (Antoine) âgé de 13 ans pour 5 ans chez FRANCHET (Charles) doreur., 1er décembre 1778; MC/ET/XXXVIII/371
    - DOREUR (apprentissage de) § Mise en .. de BEAUMONT (Jean) âgé de 19 ans pour 5 ans chez MARGUILLER (Léonard François), 11 décembre 1778; MC/ET/XXXVIII/371
  - Minutes. 1749, janvier - 1749, février, janvier 1749 - février 1749; MC/ET/XXXVIII/372
    - HARLAU (Mathurin) maître doreur argenteur Rue Guérin Boisseau § Inventaire après décès de .., 2 janvier 1749; MC/ET/XXXVIII/372
      inventaire; Harlau, Mathurin
    - Partage concernant Jean Baptiste Martin, peintre ordinaire du roi, académie royale de Musique., 4 janvier 1749; MC/ET/XXXVIII/372
      partage; Martin, Jean-Baptiste; peintre
    - PITOIN (Nicolas) maître Maçon Rue Phélippeaux § Main levée .., 4 janvier 1749; MC/ET/XXXVIII/372
      Pitoin, Nicolas
    - Mise en apprentissage de sculpteur de Jean-Baptiste Cosson avec Henry-Michel Durand., 5 janvier 1749; MC/ET/XXXVIII/372
      contrat d'apprentissage; Cosson, Jean-Baptiste; Durand, Henri Michel; sculpteur
    - DOREUR (apprentissage de) § mise en .. de COSSON (Jean Baptiste) âgé de 18 ans pour 5 ans chez DURAND (Michel), 5 janvier 1749; MC/ET/XXXVIII/372
    - Mise en apprentissage de sculpteur de Théodore Gemel avec Jean Leroux., 5 janvier 1749; MC/ET/XXXVIII/372
      contrat d'apprentissage; Gemel, Théodore; Leroux, Jean; sculpteur
    - Mise en apprentissage de sculpteur de Jean-Dominique Thoumelou avec François Lecointre., 5 janvier 1749; MC/ET/XXXVIII/372
      contrat d'apprentissage; Lecointre, François; Thoumelou, Jean Dominique; sculpteur
    - BOVET (David Henry) Maître Serrurier, grde rue faubourg Saint-Antoine. § Inventaire après décès d'un tiers .., 7 janvier 1749; MC/ET/XXXVIII/372
      inventaire; Bovet, David Henry
    - DOREUR (apprentissage) § mise en .. de ANGAR (Pierre) âgé de 15 ans pour 5 ans chez POCHARD (Antoine) maître doreur, 12 janvier 1749; MC/ET/XXXVIII/372
    - HUBERT (Antoine) Maître maçon Rue de Vendôme § Déclaration .., 12 janvier 1749; MC/ET/XXXVIII/372
      déclaration; Hubert, Antoine
    - DOREUR (apprentissage) § mise en .. de LEBEUF (Louis) âgé de 19 ans pour 5 ans chez RICARD (Michel Hector) maître doreur., 12 janvier 1749; MC/ET/XXXVIII/372
    - DOREUR (apprentissage de) § mise en .. de SAVY (Antoine) âgé de 19 ans pour 5 ans, chez HANICQUE (Claude Frédéric) maître doreur, 13 janvier 1749; MC/ET/XXXVIII/372
      contrat d'apprentissage; Doreur, apprentissage de; De Savy, Antoine; Chez Hanicque, Claude Frédéric
    - LECOT (Pierre), Peintre, de l'Académie de Saint-Luc, Rue Saint-Denis § Constitution .., 13 janvier 1749; MC/ET/XXXVIII/372
      constitution de rente; Lecot, Pierre
    - Mise en apprentissage de sculpteur de Gilles Domaille avec François Duteille., 18 janvier 1749; MC/ET/XXXVIII/372
      contrat d'apprentissage; Domaille, Gilles; Duteille, François; sculpteur
    - DEMAY (Nicolas) Appareilleur de bâtiments Rue du Foin § Mariage de .., 19 janvier 1749; MC/ET/XXXVIII/372
      contrat de mariage; Demay, Nicolas
    - DOREUR (apprentissage de) § mise en .. de FOUDRIAT (Antoine) âgé de 13 ans pour 5 ans chez GUERARD (Robert Jacques) maître doreur., 21 janvier 1749; MC/ET/XXXVIII/372
    - BELON (Thomas) Maître fondeur; rue Guérin Boisseau § Notoriété .., 26 janvier 1749; MC/ET/XXXVIII/372
    - Mise en apprentissage de Pierre-Martin Jardin, âgé de 15 ans, chez Jean-François Balliard, sculpteur., 28 janvier 1749; MC/ET/XXXVIII/372
      contrat d'apprentissage; Balliard, Jean François; Jardin, Pierre Martin; sculpteur
    - CAILLON (Jean) Maître menuisier Rue des Vieilles Tuileries § Quittance donnée par .., 29 janvier 1749; MC/ET/XXXVIII/372
      quittance; Caillon, Jean
    - Mise en apprentissage de sculpteur de Jean-Baptiste Heurteux avec François Méta., 5 février 1749; MC/ET/XXXVIII/372
      contrat d'apprentissage; Heurteux, Jean-Baptiste; Méta, François; sculpteur
    - LEDRU (Laurent) Maître fondeur Rue Guérin Boisseau § Inventaire après décès de la femme de .., 10 février 1749; MC/ET/XXXVIII/372
      inventaire; Ledru, Laurent
    - Mise en apprentissage de Jacques Dupart, chez Jean Lheureux, sculpteur., 22 février 1749; MC/ET/XXXVIII/372
      contrat d'apprentissage; Dupart, Jacques; Lheureux, Paul Jean; sculpteur
    - Mise en apprentissage de Nicolas-Joseph Boquet, âgé de 14 ans, pour 5 ans chez Etienne Lefaucheux, 24 février 1749; MC/ET/XXXVIII/372
      contrat d'apprentissage; Boquet, Nicolas Joseph; Lefaucheux Etienne; sculpteur
    - DARCHE (Nicolas) Maître menuisier Rue au Maire § Transport de rente .., 24 février 1749; MC/ET/XXXVIII/372
      transport de droits; Darche, Nicolas
    - Mise en apprentissage de Bernard Desgrois chez Jacques-Fiacre Chrétien, sculpteur., 23 mars 1749; MC/ET/XXXVIII/372
      contrat d'apprentissage; Chrétien, Jacques Fiacre; Desgrois, Bernard; sculpteur
    - LEDRU (Laurent) Maître fondeur Rue Guérin Boisseau § Mariage de .., 12 février 1779; MC/ET/XXXVIII/372
      contrat de mariage; Ledru, Laurent
  - Minutes. 1749, mars - 1749, avril, mars 1749 - avril 1749; MC/ET/XXXVIII/373
    - CAILLON (Jean) Maître menuisier Rue du Petit Vaugnard § Bail par .., 1er mars 1749; MC/ET/XXXVIII/373
      bail; Caillon, Jean
    - DEMESSE (Charles Toussaint) maître Sculpteur Rue d'Orléans § Bail par .., 3 mars 1749; MC/ET/XXXVIII/373
      bail; Demesse, Charles Toussaint
    - Mise en apprentissage de François Caillot, âgé de 16 ans, pour 5 ans, chez Louis-Gabriel Guichon, sculpteur., 5 mars 1749; MC/ET/XXXVIII/373
      contrat d'apprentissage; Caillot, François; Guichon, Louis Gabriel; sculpteur
    - Mise en apprentissage de Jacques Prestat, âgé de 16 ans, pour 5 ans, chez Pierre Fixon, sculpteur., 8 mars 1749; MC/ET/XXXVIII/373
      contrat d'apprentissage; Fixon, Pierre; Prestat, Jacques; sculpteur
    - Mise en apprentissage de Noël Barbier, âgé de 14 ans, pour 5 ans, chez Nicolas Fortan, sculpteur., 9 mars 1749; MC/ET/XXXVIII/373
      contrat d'apprentissage; Barbier, Noël; Fortan, Nicolas; sculpteur
    - GISQUAY (Jean François) Maître Sculpteur Rue de Bourbon § Mise en apprentissage .. chez la femme de .. sage femme, 9 mars 1749; MC/ET/XXXVIII/373
    - SCULPTEUR (apprentissage de) § mise en .. de BARBIER (Noël) âgé de 14 ans pour 5 ans chez FORTAN (Nicolas), 9 mars 1749; MC/ET/XXXVIII/373
    - Convention passée entre Pierre Lecot, peintre en ancien, rue Saint-Denis, et Edmé Thevot, peintre, pour discuter certains travaux de peinture et vues en relief., 10 mars 1749; MC/ET/XXXVIII/373
      convention; Saint-Denis (rue); Lecot, Pierre; Thevot, Edmé; peintre
    - DOREUR (apprentissage de) § mise en .. de GILLES (François) âgé de 16 ans pour 5 ans chez BOUDIN (Louis) maître doreur., 10 mars 1749; MC/ET/XXXVIII/373
    - CHARVET (Pierre) Maître marbrier Rue Saint-Nicolas du Chardonnet § Mariage de la fille de .., 16 mars 1749; MC/ET/XXXVIII/373
      contrat de mariage; Charvet, Pierre
    - HARLEAU (Mathurin) Maître doreur argenteur Rue Guérin Boisseau § Liquidation et partage après le décès de .., 17 mars 1749; MC/ET/XXXVIII/373
      partage; Harleau, Mathurin
    - LEDRU (Laurent) Maître fondeur Rue Guérin Boisseau § Liquidation et partage après décès de HARLAU (Mathurin), 17 mars 1749; MC/ET/XXXVIII/373
      partage; Ledru, Laurent
    - Devis et marché de maçonnerie pour le rétablissement de deux maisons sises, l'une rue Charlot, l'autre rue de Limoges., 18 mars 1749; MC/ET/XXXVIII/373
      un autre acte est du 12 mai 1749
      devis; marché; Charlot (rue); Limoges (rue de)
    - Devis et marché d'ouvrages de maçonnerie pour le rétablissement de deux maisons sises quartier du Marais, concernant Pierre Auger, maître maçon, entrepreneur de bâtiments, rue des Arcis., 18 mars 1749; MC/ET/XXXVIII/373
      devis; marché; Arcis (rue des); Marais (quartier); Auger, Pierre; chef d'entreprise; maçon
    - Bail d'une maison par Jean Nelle, architecte, rue de la Verrerie., 19 mars 1749; MC/ET/XXXVIII/373
      bail; Verrerie (rue de la); Nelle, Jean; architecte
    - JU (ordre Hippolyte) Maître maçon Rue des Fontaines § obligation et mainlevée .., 12 avril 1749; MC/ET/XXXVIII/373
      obligation; Ju, ordre Hippolyte
    - DOREUR (apprentissage de) § mise en .. de FERINET (Jean François) chez CERISET (François) pour 5 ans., 13 avril 1749; MC/ET/XXXVIII/373
    - LEGRAND (François) Maître Serrurier Rue du Cimetière § Mariage de la belle fille de .., 19 avril 1749; MC/ET/XXXVIII/373
    - CAILLON (Jean) maître menuisier Rue du Petit Vaugirard § Marché passé par .., 24 avril 1749; MC/ET/XXXVIII/373
      marché; Caillon, Jean
    - DOREUR (apprentissage de) § mise en .. de JUBERT (Louis) âgé de 14 ans pour 5 ans chez BENZEVILLE (Jacques) maître doreur sur métaux., 27 avril 1749; MC/ET/XXXVIII/373
    - Mise en apprentissage de Jean-Baptiste Levasseur, âgé de 14 ans, pour 5 ans, chez Denis Coulonjon, sculpteur., 30 avril 1749; MC/ET/XXXVIII/373
      contrat d'apprentissage; Coulonjon, Denis; Levasseur, Jean-Baptiste; sculpteur
    - Mise en apprentissage de Jean-Baptiste Gerbault, âgé de 15 ans, pour 5 ans, chez François Barthélémy, sculpteur., 30 avril 1749; MC/ET/XXXVIII/373
      contrat d'apprentissage; Barthélemy, François; Gerbault, Jean-Baptiste; sculpteur
    - ANTOINE (Pierre) Maître peintre Rue des Fossés Saint-Victor. § Mariage de .., 16 mars 1779; MC/ET/XXXVIII/373
      contrat de mariage; Antoine, Pierre
    - LEMOINE (Claude) Entrepreneur de bâtiments Rue Guillaume § Devis et marché d'ouvrage de maçonnerie passé par .., 12 mars 1799; MC/ET/XXXVIII/373
      devis; marché; Lemoine, Claude
  - Minutes. 1749, mai - 1749, juin, mai 1749 - juin 1749; MC/ET/XXXVIII/374
    - Mise en apprentissage d'Antoine Favereau, chez Jean-François Gisquay, sculpteur., 3 mai 1749; MC/ET/XXXVIII/374
      contrat d'apprentissage; Favereau, Antoine; Gisquay, Jean François; sculpteur
    - Mise en apprentissage de Pierre-François Gauchat, chez Germain-François Supligeaux, sculpteur., 4 mai 1749; MC/ET/XXXVIII/374
      contrat d'apprentissage; Pierre François Gauchat; Supligeaux, Germain François; sculpteur
    - Mise en apprentissage de Benoît Marchand, chez Jean-Philippe Delacroix, sculpteur., 5 mai 1749; MC/ET/XXXVIII/374
      contrat d'apprentissage; Delacroix, Jean Philippe; Marchand, Benoît; sculpteur
    - BAZARD (Jean Baptiste) maître Fondeur Rue du Vert Bois § Procuration rapportée .., 8 mai 1749; MC/ET/XXXVIII/374
      procuration; Bazard, Jean Baptiste
    - TRUTAT (Remy Nicolas, Simon, André) tous 3 Fondeurs; Rue du Vert Bois § Procuration rapportée .., 8 mai 1749; MC/ET/XXXVIII/374
      procuration; Trutat, Remy Nicolas, Simon, André
    - DAMIEN (Nicolas) Maçon Pont Saint-Maxence § Transport de droits .., 16 mai 1749; MC/ET/XXXVIII/374
      transport de droits; Damien, Nicolas
    - Mise en apprentissage de Nicolas Chiquet, chez Damien Quintel, sculpteur., 17 mai 1749; MC/ET/XXXVIII/374